【裁判字號】    95,上訴,534
【裁判日期】    950905
【裁判案由】    違反毒品危害防制條例
【裁判全文】
臺灣高等法院高雄分院刑事判決         95年度上訴字第534號
上  訴  人  臺灣高雄地方法院檢察署檢察官
上  訴  人  甲○○
即  被  告
上列上訴人等因被告違反毒品危害防制條例案件，不服臺灣高雄
地方法院94年度訴字第4064號中華民國95年2月23日第一審判決
（起訴案號：臺灣高雄地方法院檢察署94年度毒偵字第8688號、
移送併辦案號：95年度毒偵字第1376號），提起上訴及移送併辦
（案號：95年度毒偵字第2154號），本院判決如下：
    主  文
原判決關於施用第二級毒品及定執行刑部分，均撤銷。
甲○○連續施用第二級毒品，處有期徒刑柒月。
    事  實  及  理  由
一、甲○○前曾因施用毒品案件，經原審法院裁定觀察、勒戒，
    經執行後無繼續施用傾向，於民國93年7月16日執行完畢釋
    放出所，並由高雄地方法院檢察署檢察官以93年度毒偵字第
    3157號為不起訴處分確定。詎料甲○○仍未戒除毒癮，竟於
    前開觀察勒戒執行完畢釋放後5 年內，基於施用第二級毒品
    甲基安非他命之概括犯意，自93年12月某日起迄94年12月24
    日上午8 時8 分許回溯24小時內某時，在高雄縣市不特定旅
    館內，以將第二級毒品甲基安非他命置於吸食器內燒烤生煙
    吸聞之方式，連續施用第二級毒品甲基安非他命多次；嗣先
    後於：(一)94年10月6 日凌晨1 時30分許，在高雄市○○區○
    ○路78號「潮岱汽車旅館」為警查獲。(二)94年11月3 日上午
    2 時5 分許，在高雄市○○區○○路與正忠路口，為警查獲
    。(三)同年12月24日凌晨零時10分許，在高雄市苓雅區○○○
    路之「湯尼龍遊戲場」內為警查獲。
二、案經高雄市政府警察局、該局三民第二分局移送臺灣高雄地
    方法院檢察署檢察官偵查起訴及移送併辦。
      理      由
一、上訴人即被告甲○○並未於本院審判期日到庭，惟其於警訊
    及原審對上開犯行供承不諱，且其先後3 次為警查獲後所採
    取之尿液，經送高雄市立凱旋醫院鑑定結果，均檢出甲基安
    非他命陽性反應，此有該院濫用藥物尿液檢驗報告暨尿液對
    照表3 份附卷可稽，被告上開自白核與事實相符；又被告前
    曾因施用毒品案件，經原審法院裁定觀察、勒戒，經執行後
    無繼續施用傾向，於民國93年7 月16日執行完畢釋放出所，
    此亦有臺灣高等法院被告前案紀錄表、在監在押全國紀錄表
    、、法務部刑案資料查註紀錄表在卷可查，其於觀察勒戒執
    行完畢釋放後5 年內，又施用第二級毒品之事證明確，犯行
    堪以認定。
二、查甲基安非他命係毒品危害防制條例第2 條第2 項所稱之第
    二級毒品，不得非法持有及施用；核被告所為，係犯毒品危
    害防制條例第10條第2 項之施用第二級毒品罪。被告持有第
    二級毒品之低度行為，已為施用之高度行為所吸收，不另論
    罪。被告先後多次施用第二級毒品之犯行，時間緊接，方法
    相同，觸犯構成要件同一，顯係基於概括犯意而為，為連續
    犯，應依刑法第56條之規定以一罪論；又被告行為後，刑法
    第56條連續犯之規定，業於94年2 月2 日修正公布刪除，並
    於95年7 月1 日施行，則被告之犯行，因行為後新法業已刪
    除連續犯之規定，此刪除雖非犯罪構成要件之變更，但顯已
    影響行為人刑罰之法律效果，自屬法律有變更，依新法第2
    條第1 項規定，比較新、舊法結果，仍應適用較有利於被告
    之行為時法律即舊法論以連續犯（最高法院95年第8 次刑事
    庭會議決議參照）。又公訴人雖僅就被告於93年12月某日起
    迄94年10月5 日下午2 時許止之施用第二級毒品犯行起訴，
    ，其餘未經起訴之施用第二級毒品犯行，因與起訴之施用第
    二級毒品部分有連續犯之一罪關係，本院自應併予審判。
三、原審予以論罪科刑，固非無見，惟查被告於94年11月3 日第
    2 次為警查獲之施用第二級毒品犯行，原審未及併予審判，
    尚有未當，被告上訴意旨，以原審量刑過重，雖無理由，惟
    公訴人上訴意旨，執此指摘原判決不當，為有理由，應由本
    院將原判決關於施用第二級毒品及定執行刑部分，均予撤銷
    改判；審酌被告曾觸犯施用毒品之犯行，雖經觀察、勒戒程
    序，仍未能斷戒施用毒品惡習，顯見其戒治意志不堅，缺乏
    勒戒動機，惟念其施用毒品係對己身殘害，並未造成他人具
    體危害等一切情狀，量處如主文第2 項所示之刑。
四、被告甲○○經合法傳喚，無正當理由不到庭，爰不待其陳述
    ，逕行判決。
五、原判決對被告施用第一級毒品部分，已判決確定，本院不予
    論列。
據上論斷，應依刑事訴訟法第369條第1項前段、第364條、第299
條第1項前段、第371條，毒品危害防制條例第10條第2項、刑法
笫2條第1項前段、第11條、修正前刑法第56條，判決如主文。
本案經檢察官沈紹嘉到庭執行職務。
中    華    民    國    95    年    9    月    5    日
                  刑事第七庭    審判長法  官  莊飛宗
                                      法  官  曾逸誠
                                      法  官  黃憲文
以上正本證明與原本無異。
不得上訴。
中    華    民    國    95    年    9    月    6    日
                                      書記官  施耀程
附錄本件判決論罪科刑法條：
毒品危害防制條例第10條第2項
施用第二級毒品者，處3年以下有期徒刑。


司法院資訊處製作；財團法人民間司法改革基金會備份。
